【裁判字號】    94,訴,1480
【裁判日期】    950630
【裁判案由】    毒品危害防制條例
【裁判全文】
臺灣臺北地方法院刑事判決              94年度訴字第1480號
公  訴  人  臺灣臺北地方法院檢察署檢察官
被      告  辛○○
                      號3樓
公設辯護人  甲○公訴辯護人 曾德榮
上列被告因毒品危害防制條例案件，經檢察官提起公訴（94年度
偵字第14732、15762號），甲○判決如下：
    主  文
辛○○連續轉讓第二級毒品, 累犯, 處有期徒刑壹年陸月, 新台
幣柒佰元沒收, 如全部或一部不能沒收時, 以其財產抵償之; 又
, 連續轉讓第二級毒品, 累犯, 處有期徒刑貳年陸月, 新台幣參
仟元沒收, 如全部或一部不能沒收, 以其財產抵償之; 應執行有
期徒刑參年拾月, 新台幣參仟柒佰元沒收, 如全部或一部不能沒
收時, 以其財產抵償之。
    事  實
一、辛○○前於民國八十二年間，因違反麻醉藥品管理條例案件
    ，經甲○以八十三年度易字第一○○九號判處有期徒刑六月
    ，經臺灣高等法院以八十三年度上易字第四一○三號撤銷原
    審判決，改判有期徒刑七月確定，復於八十三年間因煙毒案
    件，經甲○以八十三年度訴字第一四○一號判處有期徒刑五
    年四月，經臺灣高等法院以八十三年度上訴字第五六一一號
    撤銷原審判決，改判有期徒刑五年四月，再經最高法院以八
    十四年度臺上字第一五九二號駁回上訴而確定，二者經臺灣
    高等法院以八十四年度聲字第八一○號裁定定應執行有期徒
    刑五年九月，於八十六年五月二十七日假釋付保護管束出監
    ，嗣因假釋遭撤銷而於九十一年十二月十五日始因縮短刑期
    執行完畢。詎渠猶不知悔改，明知安非他命係毒品危害防制
    條例第2條第2項所列管之第二級毒品，依法不得轉讓、持有
    ，竟於93年11月下旬，基於轉讓第二級毒品安非他命之概括
    犯意，先向真實姓名不詳之綽號「小陳」之成年男子購得毒
    品安非他命後，(一)以門號0000000000號之行動電話為聯絡工
    具，撥打丁○○所使用之0000000000號行動電話，並在臺北
    縣新店市○○路66巷26號3樓丁○○之住處，連續2次分別以
    新臺幣（下同）300、400元之價格，無利潤轉讓第二級毒品
    安非他命予丁○○及其同居女友戊○○共同施用。嗣經臺北
    縣政府警察局新店分局於94年6月8日20時許，持臺灣臺北地
    方法院核發之搜索票，於丁○○住處查獲戊○○，並扣得戊○○所有之安非他命吸食器一組後，由戊○○供承前情，經
    警循線查獲辛○○。
二、辛○○另行起意, 基於概括犯意, 自九十四年六月中、下旬
    以後, 至同年八月中旬止, 以上開門號之行動電話為聯絡工
    具，連續多次撥打己○○、庚○○夫妻二人所使用之
    0000000000號、0000000000號之行動電話，在臺北縣新店市
    ○○路○段114巷16號之1己○○、庚○○夫妻之住處，以一
    千元之價格, 無利潤轉讓第二級毒品安非他命三次, 合計三
    千元, 或無償轉讓第二級毒品安非他命予己○○、庚○○一
    次。嗣於九四年八月二十三日十四時三十分許, 為警持搜索
    票, 在己○○夫妻住處查獲己○○、庚○○所有之吸食器一
    組、安非他命殘渣袋二只、安非他命殘渣二瓶, 始知上情,
    經庚○○連絡辛○○, 於辛○○、乙○○到場而獲案。
三、案經臺北市政府警察新店分局移送臺灣臺北地方法院檢察署
    檢察官偵查起訴。
    理  由
壹、程序部分:
甲、有罪部分:
一、被告之警、偵訊筆錄有無證據能力:
(一)被告辛○○辯稱: 警詢時有違其自由意思, 該筆錄出於非任
    意性之陳述; 又, 偵訊時, 未全照其意而製作筆錄。公設辯
    護人則主張被告警詢筆錄未全程錄音, 無證據能力。
(二)有關被告警詢筆錄製作時之全程連續錄音, 必要時全程連續
    錄影, 以及被告自白之任意性規定, 於刑事訴訟法第一百條
    之一、第一百條之二、及第一百五十六條分明定有明文。惟
    違背法定程序所取得之證據, 有無證據能力, 尚應考慮人權
    保障及公共利益之均衡性。同法第一百五十八條之四亦有明
    文。詳言之, 依刑事訴訟法第一百條之二準用同法第一百條
    之一第一項之規定，司法警察（官）詢問犯罪嫌疑人，除有
    急迫情況且經記明筆錄者外，應全程連續錄音；必要時，並
    應全程連續錄影。考其立法目的，在於建立詢問筆錄之公信
    力，並擔保詢問程序之合法正當；亦即在於擔保犯罪嫌疑人
    對於詢問之陳述係出於自由意思及筆錄所載內容與其陳述相
    符。故司法警察（官）詢問犯罪嫌疑人如違背上開規定，其
    所取得之供述筆錄，究竟有無證據能力，原應審酌司法警察
    （官）違背該法定程序之主觀意圖、客觀情節、侵害犯罪嫌
    疑人權益之輕重、對犯罪嫌疑人在訴訟上防禦不利益之程度
    ，以及該犯罪所生之危害，暨禁止使用該證據對於抑制違法
    蒐證之效果，及司法警察（官）如依法定程序有無發現該證
    據之必然性等情形，本於人權保障與社會安全之均衡維護精
    神，依比例原則，具體認定之。但如犯罪嫌疑人之陳述係屬
    自白，同法第一百五十六條第一項已特別規定「被告之自白
    ，非出於強暴、脅迫、利誘、詐欺、違法羈押或其他不正之
    方法，且與事實相符者，得為證據」，則被告在警詢之自白
    如係出於自由意思而非不正之方法，且其自白之陳述與事實
    相符，縱令司法警察（官）對其詢問時未經全程連續錄音或
    錄影，致詢問程序不無瑕疵，仍難謂其於警詢自白之筆錄無
    證據能力。最高法院九十二年度台上字第六一一九號判決、
    九十三年度台上字第三七0號判決可參。
(三)查: 經勘驗被告警詢錄音帶及偵訊光碟片, 其中製作警詢筆
    錄之時間, 歷時約一時二十分許, 共錄製兩捲錄音帶, 惟第
    一捲錄音帶B面沒有聲音, 致九十四年度偵卷字第一四七三
    二號卷 (簡稱偵一四七三二卷)第八頁第九行至第九頁第九
    行之內容, 無法比對。然該第八頁第九行至第九頁第九行之
    內容, 與被告販賣、或轉讓之犯行無涉。其餘有錄音部分,
    並無錄音中斷之情形, 且製作筆錄之過程中, 被告之母許丙○在場。並無違反被告自由意思陳述之跡證等情, 業經甲○
    勘驗錄音帶, 並製作逐句譯文之勘驗筆錄在卷可稽 (甲○卷
    第一四二至第一六一頁), 被告非任意陳述之抗辯, 洵無可
    取。且被告於警、偵訊均聲稱枉, 更否認販賣罪行, 一再
    辯解與證人丁○○、戊○○、己○○、庚○○間存在之恩怨
    與誤會, 以及自己獲案時, 並無任何毒品被查扣足資證明被
    告販賣之行為, 種種紀錄均在筆錄內可循。雖警詢筆錄中,
    有一小部分與被告犯行無關之紀錄, 無錄音可考, 揆諸前開
    說明, 全程連續錄音、錄影之規定, 旨在輔助筆錄之不足,
    並擔保被告陳述之任意性, 苟被告之自白確係出於自由意思
    之陳述, 雖無全程連續錄音之瑕疵, 仍非謂該警詢筆錄不具
    證據能力, 何況該遺漏之錄音與本案無重要關聯性, 且錄音
    帶換面, 常有部分遺漏之處, 旋即銜接, 被告既未承認犯罪
    或以無賺錢置辯, 且一再辯解其無辜, 在筆錄中處處可見,
    不但未見有何違反人權保障, 或違反公共利益之事證, 反而
    證實被告陳述之任意性, 及筆錄確實反胦被告當時陳述之真
    實性。綜上說明, 被告警詢之筆錄, 有證據能力。
(四)至於偵訊筆錄, 係全程連續錄音、錄影, 並無任何出於強暴
    、脅迫、利誘、詐欺、違法羈押或其他不正之方法, 致被告
    違背其自由意思之陳述, 有前開勘驗筆錄在卷可據, 亦無被
    告所稱未照其意記載之情形, 詳同前之勘驗筆錄逐句譯文,
    勘驗比對之結果, 偵訊筆錄之記載與被告被偵訊當時之陳述
    內容相符, 證據能力, 自無可議。
二、證人丁○○、戊○○之警詢筆錄有無證據能力:
(一)證人丁○○、戊○○於甲○審理時, 證詞與渠等在警詢時之
    陳述不符, 丁○○更進一步稱係配合警方辦案, 所供不實云
    云, 其二人警詢筆錄有無證據能力?
(二)按刑事訴訟法第一百五十九條之二規定：被告以外之人於檢
    察事務官、司法警察官或司法警察調查中所為之陳述，與審
    判中不符時，其先前之陳述具有較可信之特別情況，且為證
    明犯罪事實存否所必要者，得為證據。其所謂「具有較可信
    之特別情況」（即學理上所稱之「特信性」），係指其陳述
    係在特別可信為真實之情況下所為者而言。例如被告以外之
    人出於自然之發言、臨終前之陳述，或違反自己利益之陳述
    等特別情形均屬之。蓋被告以外之人在類此特別情況下所為
    之陳述，就通常而言，其虛偽之可能性偏低，可信之程度較
    高，若該項陳述為證明犯罪事實存否所必要，依上規定，自
    得構成傳聞法則之例外，而承認其證據能力。上開規定所指
    「具有較可信之特別情況」，係屬傳聞證據例外取得證據能
    力之特別要件，與一般供述證據必須具備任意性之證據能力
    要件有別，二者不可混為一談。故被告以外之人於檢察事務
    官、司法警察官或司法警察調查中所為與審判中不符之陳述
    ，縱係出於自由意思，然仍必須具備「具有較為可信之特別
    情況」及「證明犯罪事實存否所必要」之要件，始能採為證
    據。不能僅以被告以外之人在檢察事務官、司法警察官或司
    法警察調查中所為與審判中不符之陳述係出於其自由意思，
    即謂具有特別可信之情況，而採為犯罪之證據。最高法院九
    四年度台上字第五四九0號判決可參。
(三)一般施用毒品者，其所稱向某人購買之供述，須補強證據以
    擔保其供述之真實性。良以施用毒品者其供述之憑信性本不
    及於一般人，況施用毒品者其供出來源，因而破獲者，法律
    復規定得減輕其刑，其有為偵查機關誘導、或為邀輕典而為
    不實之陳述之可能，其供述之真實性自有合理之懷疑。施用
    毒品者關於其向某人購買毒品之供述，必須補強證據佐證，
    以擔保其供述之真實性，俾貫澈刑事訴訟無罪推定及嚴格證
    明之基本原則。而茲所謂補強證據，指其他有關證明施用毒
    品者之關於毒品交易之供述真實性之相關證據而言，必須與
    施用毒品者關於毒品交易之供述，具有相當程度之關連性，
    而足使一般人對施用毒品者關於毒品交易之供述，並無合理
    之懷疑存在，而得確信其為真實，始足當之。若毒品購買者
    之供述證據，本身已有重大瑕疵，依嚴格證明之法則，苟已
    無法憑為犯罪事實之認定時，自無再論補強證據之必要，其
    理甚明 (最高法院九十四年度台上字第二0三三號判決可參)
    。
(四)查: 證人丁○○、戊○○在警詢指述安非他命來自「阿凱」
    , 戊○○並不知被告之全名, 只知綽號 (偵一四七三二卷第
    十二至十三頁、第二十頁), 甲○審理時, 經當庭指認, 「
    阿凱」即被告 (甲○卷第一七一、一七二頁), 核與證人己○○、庚○○指稱被告即是阿凱相符 (甲○卷第一七四頁背
    面、第一七八頁背面、偵一四七三二卷第五五頁); 又, 被
    告之聯絡電話, 戊○○並不知情, 致於警詢時指認有誤, 丁○○嗣於警詢時更正被告之實際聯絡電話0000000000 (偵一
    四七三二卷第十六至十七頁), 顯見丁○○所指之阿凱與戊○○所指認者為同一人, 該支電話核與證人庚○○所述與被
    告聯絡之電話為同一號碼 (偵一四七三二卷第五五頁、甲○
    卷第一七六頁背面、第一七八面背面), 該電話號碼被告亦
    承認確為其使用無訛 (甲○卷第七
    八、一四四、一五二頁), 益證丁○○所述之阿凱即為被告
        無誤; 再者, 丁○○分別於九四年六月九日、十日及同
        年八月三日於警詢時指述被告施用毒品與提供毒品, 惟
        在甲○翻異前供, 證稱毒品來自「阿福」者, 果若確有
        阿福供應丁○○毒品, 且為證人丁○○多年吸毒單一之
        供應者 (甲○卷第一六九頁背面), 何以連續三次供出
        被告不法行為, 未曾提及綽號「阿福」者, 且第二次與
        第三次之警詢相距約二個月, 苟如所辯係配合警方辦案
        , 九四年六月九日、十日之筆錄即已羅織被告之犯行,
        又何須於第三次警詢時, 另指述被告罪刑較輕之施用毒
        品行為; 以上種種跡證, 足顯丁○○與戊○○警詢時之
        所述, 並非子虛烏有, 且被告與丁○○、戊○○常有往
        來, 誤認之可能性不大, 依卷證資料, 又無丁○○、戊○○與被告有挾怨報復或其他具有非任意性陳述之情形
        , 加上警詢所指之被告、電話、交易模式、價錢、次數
        、時間, 不但丁○○、戊○○兩人供述大致相符, 亦與
        證人己○○、庚○○所述之交易方式、對象等吻合, 縱
        使戊○○被捕在先, 於警詢時供出毒品來源, 丁○○到
        案在後, 亦與戊○○之筆錄製作先後有別, 警方有提供
        戊○○之筆錄供丁○○觀詳, 亦不足推翻戊○○陳述之
        任意性、可信性, 丁○○於參考戊○○之警詢筆錄後,
        遽為部分修正, 如前所述, 亦非全然受到戊○○之筆錄
        影響, 彰顯丁○○陳述之任意性; 再參酌證人李紀賢就
        本案如何查獲乙事, 於偵訊時結證係查獲丁○○, 由丁○○供述而循線查獲 (偵一四七三二卷第五一頁), 益
        證丁○○警詢證詞之可信性。揆前說明, 在證明被告犯
        罪事實存否必要的情況下, 從客觀上之環境或條件等觀
        察, 丁○○、戊○○之警詢陳述, 有足以取代審判中交
        互詰問之可信性保證, 因認丁○○、戊○○兩人於警詢
        筆錄有證據能力。
貳、實體部分:
一、訊據被告矢口否認販賣安非他命犯行, 辯稱: 伊未販賣或提
    供安非他命予丁○○、戊○○, 至於己○○、庚○○部份,
    係幫渠等購買, 並未賺渠等錢, 如有販賣安非他命, 何以獲
    案時, 並未搜到任何之毒品云云置辯, 經查: 被告確有提供
    安非他命之犯行, 業經證人丁○○、戊○○、己○○、庚○○等人證實於案, 且與被告自己於警詢、偵查之供述相符,
    論述如下:
(一)被告自白部分: 證人己○○、庚○○獲案時, 指訴渠等之安
    非他命係向被告購買乙節, 經警詢問被告真象, 被告坦承確
    有其事, 參勘驗譯文 (甲○卷第一五三頁), 嗣改稱係誤會,
    是幫己○○及庚○○二人購買, 沒有賺他們的錢 (九十四年
    度偵字第一五七六二號卷【簡稱偵一五七六二卷】第十一頁
    、甲○卷第一五七頁), 並稱以一千或兩千元購入, 參同前
    譯文 (甲○卷第一五八頁), 並於偵訊時亦稱幫己○○、庚○○買, 沒賺錢 (偵一五七六二卷第五八頁、甲○卷第一五
    九頁); 由被告自己之自白內容, 亦可得知, 確曾有償或無
    償提供安非他命予己○○、庚○○等人, 核與該等證人之證
    述情節相符。
(二)證人己○○、庚○○為夫妻關係, 分別於警詢、偵查以及甲○審理時, 供證渠二人之安非他命, 係被告提供無誤:
  (一)被告綽號阿凱, 交易方式大部分由被告主動與庚○○連絡,
    或係由庚○○以0000000000、0000000000與被告之
    0000000000連絡, 交易地點係由被告送到證人己○○、庚○○夫妻之台北縣新店市住處, 交易價格為每包安非他命一千
    元, 每次一包之有償交易三次, 交易時間自九十四年六月至
    八月間, 至於九十四年八月二十三日為警查獲之安非他命殘
    渣袋, 該其中一包安非他命原係被告無償提供的, 無償提供
    僅此一次等事實, 業經己○○、庚○○二人供證明確 (偵一
    四七三二卷第五四至五五頁、偵一五七六二卷第十五至十六
    頁、第十九至二十頁、第六一頁反面至第六三頁、甲○卷第
    一七四頁反面至第一七八頁), 並有扣案己○○、庚○○所
    有之安非他命殘渣袋可稽。
  (二)復有台灣大哥大股份有限公司94年9月20日法警09461516號
    函 (偵字第一四七三二卷第七九頁)：檢送該公司行動電話
    用戶辛○○，用戶門號0000000000號自94年6月1日起至94年
    7月31日止之雙向通聯紀錄 (偵一四七三二卷第六三至一一
    八頁)佐證。
    １、辛○○0000000000號與庚○○0000000000之通聯紀錄
      94年6月11日(偵一四七三二卷第九十頁)
      94年6月13日(偵一四七三二卷第九二頁)
      94年6月15日(偵一四七三二卷第九三頁)
      94年6月17日(偵一四七三二卷第九四頁)
      94年6月23日(偵一四七三二卷第九六頁)
      94年6月24日(偵一四七三二卷第九七頁)
      94年6月27日(偵一四七三二卷第九九頁)
      94年6月30日(偵一四七三二卷第一0一頁)
      94年7月1日(偵一四七三二卷第一0二頁)
      94年7月4日(偵一四七三二卷第一0五、一0六頁)
      94年7月6日(偵一四七三二卷第一0七、一0八頁)
      94年7月8日(偵一四七三二卷第一0九頁)
      94年7月9日(偵一四七三二卷第一一一頁)
      94年7月11日(偵一四七三二卷一一二頁)
      94年7月16日(偵一四七三二卷第一一五頁)
      94年7月25日(偵一四七三二卷第七一頁)
    ２、辛○○0000000000號與庚○○0000000000之通聯紀錄
      94年6月5日(偵一四七三二卷第八二、八三頁)
      94年6月8日 (偵一四七三二卷第八七頁)
      94年6月11日(偵一四七三二卷第九十頁)
      94年6月19日(偵一四七三二卷第九五頁)
      94年6月26日(偵一四七三二卷第九八頁)
      94年7月17日(偵一四七三二卷第一一八頁)
      94年7月18日(偵一四七三二卷第六三、一一八頁)
      94年7月22日(偵一四七三二卷第六六、六七頁)
      94年7月23日(偵一四七三二卷第六八頁)
      94年7月25日(偵一四七三二卷第七一頁)
      94年7月27日(偵一四七三二卷第七三頁)
      94年7月31日(偵一四七三二卷第七七頁)
    由上述頻繁之通聯紀錄以觀, 證實被告與庚○○間平日常常
    聯繫, 關係匪淺, 參酌被告偶爾會在庚○○住處休息 (偵一
    四七三二卷第五十三頁、甲○卷第一七八、一七九頁), 顯
    見庚○○與被告間毫無嫌隙, 庚○○、己○○之前揭證詞,
    並非挾怨報復, 虛構以罹織被告罪名, 被告有償、無償提供
    安非他命予庚○○、己○○部分, 與被告此部分之自白吻合
    , 堪以認定。
(三)證人丁○○、戊○○部分: 丁○○、戊○○為男女朋友關係
    , 於九四年六月八日案發時同居, 二人警詢之筆錄有證據能
    力, 業如前述。渠二人在警詢時, 供承九四年六月八日查扣
    之安非他命吸食器為戊○○所有, 安非他命係於九三年十一
    月間以每次三、四百元, 由丁○○向阿凱購買的, 阿凱之真
    實姓名不詳, 阿凱電話為0000000000,共買二次, 是被告直
    接送到戊○○住處, 由丁○○收受後轉讓給戊○○施用 (偵
    一四七三二卷第十二至十四頁、第十六至十七頁、第十九至
    二十頁、甲○卷第一七三頁), 阿凱即被告 (甲○卷第一七
    一、一七二頁)且二人就供應者、交易方式、地點、價格、
        次數於警詢之供述情節大致吻合, 而戊○○更於甲○審
        理時供承警詢時所稱安非他命係透過丁○○跟阿凱買的
        (甲○卷第一七三頁反面), 足見渠二人警詢時所言非虛
        , 雖於甲○審理時, 翻異前供, 丁○○辯稱安非他命係
        向綽號「阿福」者所買, 戊○○嗣改稱安非他命係其他
        朋友提供, 在在均屬護被告、丁○○之托詞, 不足採
        信。至於丁○○有無涉及偽證, 應由檢察官另行依法處
        理。
(四)綜上所述,被告犯行,事證明確,堪以認定。
二、核被告所為係犯毒品危害防制條例第八條第二項之轉讓第二
    級毒品罪。起訴意旨認為被告涉犯同法第四條第二項販賣第
    二級之罪名, 惟關於販賣毒品之犯罪, 以主觀上以營利為目
    的而販入或賣出為其構成要件，而被告主觀上是否具有販賣
    營利之目的，及客觀上有無向他人販入毒品或賣出毒品之事
    實，均應依證據認定之，如未能發現相當之證據，或證據不
    足以證明，不能以推測或擬制之方法，為認定被告有販賣毒
    品犯罪之裁判基礎（最高法院九十四年度臺上字第二四四六
    號判決意旨參照）。換言之, 毒品危害防制條例所處罰之「
    販賣」毒品罪，所著重者為被告在主觀上有藉以牟利之惡性
    ，及對毒品之擴散具有較有償或無償轉讓行為更嚴重之危害
    性，被告「營利」之意圖係從客觀之社會環境、情況及證人
    、物證等資料，依據證據法則綜合研判認定（最高法院六十
    七年度台上字第二五00號、六十九年度台上字第一六七五號
    判例參照）。本案被告否認有何牟利而販售之行為, 檢察官
    就被告如何營利之意圖或者販售每包不詳重量之成本與出賣
    價格間差額之利得等有關販賣罪名之要件, 尚未舉證以實其
    說, 參前說明, 甲○自難以該罪相繩, 惟因被告提供安非他
    命之事實, 業經證實, 詳前所述, 起訴之基本社會事實相同
    , 爰依法為起訴法條之變更; 被告前開轉讓安非他命前之持
    有行為, 為轉讓之高度行為所吸收, 不另論罪; 又, 被告提
    供安非他命予丁○○、戊○○二次、每次三或四百元許, 予
    己○○、庚○○四次, 前三次每次一千元, 第四次無償等,
    均時間密接, 手法相同, 觸犯構成要件相同之罪名, 顯係基
    於概括犯意所為, 均為連續犯, 以一罪論, 依法均加重其刑
    ; 雖起訴意旨漏未記載被告於九四年八月中旬無償提供己○○、庚○○安非他命一次, 惟因與前開轉讓行為, 具有連續
    犯裁判上一罪關係, 為起訴效力所及, 甲○自得予以審理;
    又, 被告於八十二年間，因違反麻醉藥品管理條例案件，經
    甲○以八十三年度易字第一○○九號判處有期徒刑六月，經
    臺灣高等法院以八十三年度上易字第四一○三號撤銷原審判
    決，改判有期徒刑七月確定，復於八十三年間因煙毒案件，
    經甲○以八十三年度訴字第一四○一號判處有期徒刑五年四
    月，經臺灣高等法院以八十三年度上訴字第五六一一號撤銷
    原審判決，改判有期徒刑五年四月，再經最高法院以八十四
    年度臺上字第一五九二號駁回上訴而確定，二者經臺灣高等
    法院以八十四年度聲字第八一○號裁定定應執行有期徒刑五
    年九月，而於八十六年五月二十七日假釋付保護管束出監，
    嗣因假釋遭撤銷而於九十一年十二月十五日始因縮短刑期執
    行完畢, 五年內再犯有期徒刑以上之本案, 為累犯, 依法遞
    加重其刑; 又被告於九三年十一間轉讓, 另於九四年六月中
    旬後又再轉該, 間隔達半年以上, 顯非基於概括犯意所為,
    應屬另行起意, 應分論併罰。爰審酌被告前科素行欠佳、多
    與毒品有關、犯後飾詞狡辯、毫無悔意、提供毒品害己又害
    人、戕害社稷健康、另依被告犯罪之動機、目的、手段、家
    庭、經濟等一切情狀, 分別就轉讓丁○○、戊○○部分, 量
    處有期徒刑一年六月, 就轉讓己○○、庚○○部分, 量處有
    期徒刑二年六月, 如主文所示, 並定應執行刑, 以示懲儆。
    又被告無利潤提供丁○○、戊○○之二次所得合計七百元,
    提供己○○、庚○○三次所得三千元, 合計三千七百元, 係
    被告因犯罪所得之財物, 爰依毒品危害防制條例第十九條第
    一項規定為沒收及不能沒收時, 財產抵償之諭知。至於扣案
    物, 分屬戊○○、己○○、庚○○所有, 並非被告所有供犯
    罪所用之物, 依主從刑不可分原則, 由各該涉案人自身案件
    諭知沒收銷燬或沒收即可, 爰不另為沒收或沒收銷燬之諭知
    , 附此說明。
乙、不另無罪諭知部分:
一、公訴意旨另稱: 被告於不詳時間、地點將其購入之毒品安非
    他命，轉讓友人乙○○持用。嗣於九四年八月二三日14時30
    分，警方持臺灣臺北地方法院核發之搜索票，在前己○○、
    庚○○前揭地點查獲辛○○及其友人乙○○，並當場扣得乙○○所有之安非他命殘渣袋一只及玻璃球1個，因認被告涉
    嫌於八八年間及九十四年間轉讓安非他予乙○○, 係犯毒品
    危害防制條例第八條第二項之罪名云云。
二、按刑事訴訟法第一百六十一條第一項規定：檢察官就被告犯
    罪事實，應負舉證責任，並指出證明之方法。因此，檢察官
    對於起訴之犯罪事實，應負提出證據及說服之實質舉證責任
    。倘其所提出之證據，不足為被告有罪之積極證明，或其指
    出證明之方法，無從說服法院以形成被告有罪之心證，基於
    無罪推定之原則，自應為被告無罪判決之諭知（最高法院九
    十二年臺上字第一二八號判例參照）。亦即, 公訴案件犯罪
    證據之蒐集，及提起公訴後，對犯罪事實之舉證責任及指出
    證明之方法，均屬公訴人之職責，原則上法院僅於當事人之
    主張及舉證範圍內進行調查證據，其經法定程序調查證據之
    結果，認已足以證明犯罪事實時，始得為犯罪事實之認定。
    若其為訴訟上之證明，於通常一般人仍有合理之懷疑存在，
    尚未達於可確信其真實之程度者，在該合理懷疑尚未剔除前
    ，自不能為有罪之認定。法院不得以偵查機關關於某種犯罪
    之調查不易，即放棄上開原則之堅持，致有違背刑事訴訟無
    罪推定及嚴格證明之原則，其理甚明（最高法院九十四年度
    台上字第二0三三號判決參照）。又, 認定不利於被告之事
    實，須依積極證據，茍積極證據不足為不利於被告事實之認
    定時，即應為有利於被告之認定，更不必任何有利之證據；
    又刑事訴訟法上所謂認定犯罪事實之積極證據，係指適合於
    被告犯罪事實認定之積極證據而言，雖不以直接證據為限，
    間接證據亦包括在內，然而無論直接或間接證據，其為訴訟
    上之證明，須於通常一般之人均不致有所懷疑，而得確信其
    為真實之程度者，始得據為有罪之認定，倘其證明尚未達到
    此一程度，而有合理之懷疑存在而無從使事實審法院得有罪
    之確信時，即應由法院為諭知被告無罪之判決（最高法院四
    十年臺上字第八六號、三十年上字第八一六號、二十九年上
    字第三一○五號、七十六年臺上字第四九八六號判例意旨參
    照）
三、次按犯罪事實應依證據認定之，無證據不得認定犯罪事實;
    不能證明被告犯罪者, 應諭知無罪之判決。刑事訴訟法第一
    百五十四條第二項、第三百零一條第一項分別定有明文。又
    被告或共犯之自白，不得作為有罪判決之唯一證據，仍應調
    查其他必要之證據，以察其是否與事實相符。刑事訴訟法第
    一百五十六條第二項亦有明文。
四、起訴意旨認被告就乙○○部分, 亦涉及毒品危害防制條例第
    八條第二項罪名, 無非係以乙○○獲案時查扣之上揭物品、
    乙○○於警、偵訊之陳述、以及被告之自白為論據. 固非無
    見, 惟查:
  (一)被告於偵訊時自承九四年間有幫乙○○買過安非他命一、二
    次, 又稱乙○○有半年多未聯絡, 獲案前兩天才以電話聯絡
    等情 (偵一五七六二卷第五八頁、甲○卷第一六0頁)。惟乙○○於警、偵訊並未陳述被告於九十四年間有提供安非他命
    供伊施用 (偵一五七六二卷第二三至二六頁、第六十至六一
    頁）, 雖坦承第一次施用安非他命係八十八年九月, 最後一
    次係同年十月間 (偵一五七六二卷第二五頁）, 被告於八十
    八年間好像有請伊一次 (偵一五七六二卷第六十頁反面）,
    然與被告自白內容不同, 復查卷內又無被告於九四年間轉讓
    安非他命之積極證據, 揆前說明, 自不能以被告之自白為唯
    一證據, 予以論罪科刑。
  (二)次查: 被告因強制戒治案件於八八年二月五日入台北戒治所
    , 同年十二月三十日執行完畢, 接續執行事實欄所述撤銷假
    釋後之有期徒刑殘刑, 至九十一年十二月十五日始縮短刑期
    執畢出監, 有台灣高等法院被告前案紀錄表在卷可稽, 被告
    於八八年二月五日起至九十一年十二月十四日止, 都在監所
    , 證人乙○○所述施用安非他命之時間, 被告均在戒治所,
    被告無能力於強制戒治中仍轉讓安非他命予乙○○, 若被告
    確有於八八年間有轉讓安非他命予乙○○, 應在被告入監所
    之前, 亦即八八年二月五日以前, 然乙○○前述第一次吸食
    時間, 與收受該安非他命後持有至同年九月間始施用, 長達
    七個月以上之時間, 與常理不合, 亦無何種誘因, 足使乙○○就其所不知或不熟悉之毒品, 願持有七個月以上後, 復拿
    出施用; 何況乙○○指稱係八十八年間被告請伊施用一次,
    與無償交付後自行施用略有不同, 如此則被告請客之時間應
    在同年二月五日以前, 但與乙○○證稱八十八年九月間第一
    次施用不符, 足見乙○○所稱八十八年間, 被告有請伊施用
    安非他命一次乙事, 顯有不實。
  (三)又, 乙○○獲案被查扣之殘渣袋、及吸食器, 固可為乙○○
    持有或施用之證據, 與被告轉讓安非他命亦無必然之關連性
    , 尚不足為被告轉讓乙○○安非他命之依據。該等扣案物,
    同前主從刑不可分原則, 亦不為沒收或沒收銷燬之諭知, 附
    予說明。
五、綜上所述, 被告自白曾幫乙○○買安非他命或乙○○所述被
    告無償請客云云, 均無其他補強證據, 同前所述, 此部分本
    應為無罪之諭知, 惟公訴人認此部分與前開有罪部分, 有裁
    判上一罪關係, 爰不另為無罪之諭知, 併予明。
據上論斷，應依刑事訴訟法第二百九十九條第一項前段、第三百
條、毒品危害防制條例第八條第二項、第十九條第一項、刑法第
十一條前段、第五十六條、第四十七條、第五十一條第五款、判
決如主文。
本案經檢察官林勤綱到庭執行職務
中    華    民    國    95    年    6    月    30    日
                  刑事第十五庭  法  官  周祖民
                                法  官  林麗真
                                法  官  雷淑雯
以上正本證明與原本無異。
如不服本判決，應於判決送達後10日內，向甲○提出上訴狀。
                                書記官  林明龍
中    華    民    國    95    年    7    月    3     日
附錄:毒品危害防制條例第八條第二項。
毒品危害防制條例第8條轉讓第一級毒品者，處1年以上7年以下
有期徒刑，得併科新臺幣1百萬元以下罰金。
轉讓第二級毒品者，處6月以上5年以下有期徒刑，得併科新臺幣
70萬元以下罰金。
轉讓第三級毒品者，處3年以下有期徒刑，得併科新臺幣30萬元
以下罰金。
轉讓第四級毒品者，處1年以下有期徒刑，得併科新臺幣10萬元
以下罰金。
前四項之未遂犯罰之。
轉讓毒品達一定數量者，加重其刑至二分之一，其標準由行政院
定之。


司法院資訊處製作；財團法人民間司法改革基金會備份。
